【裁判字號】    96,交聲,1309
【裁判日期】    970324
【裁判案由】    違反道路交通管理處罰條例聲明異議
【裁判全文】
臺灣臺北地方法院交通事件裁定        96年度交聲字第1309號
原處分機關  交通部公路總局臺北區監理所
受處分人    甲○○
上列受處分人因違反道路交通管理處罰條例案件，對於交通部公
路總局臺北區監理所中華民國96年10月8日所為之處分（原處分
案號：北監自裁字第裁00-000000000號），聲明異議，本院裁定
      如下：
    主  文
異議駁回。
    理  由
一、按領有牌照之汽車，其出廠年份，自用小客車滿5年者免予
    定期檢驗，5年以上未滿10年者，每年至少檢驗1次，10年以
    上者每年至少檢驗2次，營業大客車所有人應於指定日期前1
    個月內、其他汽車所有人應於指定日期前後1個月內持行車
    執照、新領牌照登記書向公路監理機關申請檢驗，道路交通
    安全規則第44條第1項定有明文。次按汽車不依限期參加定
    期檢驗或臨時檢驗者，處汽車所有人新臺幣（下同）900元
    以上1,800元以下罰鍰；逾期1個月以上者並吊扣其牌照，至
    檢驗合格後發還，逾期6個月以上者，註銷其牌照，道路交
    通管理處罰條例第17條第1項亦有明定。
二、本件異議人即受處分人甲○○所有之車牌號碼DN-5605號自
    小客車，因未於民國96年2月11日定期檢驗日前後1個月內辦
    理車輛檢驗事宜，而經原處分機關即交通部公路總局臺北區
    監理所於96年5月22日開立北監檢字第402623230號舉發通知
    單，並於同年10月8日開立同號裁決書，依違反道路交通管
    理處罰條例第17條第1項規定，裁處罰鍰1,400元並註銷上開
    車輛牌照在案，以上有交通部公路總局臺北區監理所違規查
    詢報表、96年5月22日北監檢字第402623230號舉發通知單、
    96年10月8日北監自裁字第裁00-000000000號裁決書在卷可
    稽。
三、受處分人聲明異議意旨略以：受處分人未依期限驗車時，原
    處分機關即應依上開規定舉發處以罰鍰並通知，逾一個月後
    仍未驗車，方吊扣其牌照並應為通知，然本案被處罰人皆未
    收受任何舉發通知，即被裁決吊銷牌照，況道路交通管理處
    罰條例第8條規定，違反本條例之行為處罰於裁決前，應給
    予違規行為人陳述之機會等云云。
四、經查受處分人所有之車牌號碼DN-5605號自小客車，因未於
    96年2月11日定期檢驗日前後1個月內辦理車輛檢驗事宜，而
    經原處分機關於96年10月8日開立裁決書，依違反道路交通
    管理處罰條例第17條第1項規定，裁處罰鍰1,400元並註銷上
    開車輛之牌照在案等事實，為受處分人所不爭執，惟辯稱被
    裁決吊銷牌照前，並未收受任何舉發通知單等云云，嗣經證
    人臺北區監理所承辦人員陳錦林於本院調查時，具結證稱：
    「舉發違規通知單是由我們車管課負責送，但裁罰是由自用
    車裁罰課處罰，當時違規通知單有送達受處分人 (庭呈96年
    5 月21日中華民國郵政大宗掛號郵件證明1紙)，上面收件人
    有甲○○之姓名，寄送地址亦正確無誤。本所96年12月31日
    以前都是以單掛號寄出，違規通知單的底稿在自用車裁罰課
    有留存」等語，並提出中華民國郵政大宗掛號郵件證明1紙
    、交通部公路總局臺北區監理所96年5月22日北監檢字第402
    623230號「舉發違反道路交通管理事件通知單」、交通部公
    路總局臺北區監理所97年2月19日北監車字第0971001375號
    函及97年2月26日北監自字第0971001554號函復說明在卷可
    稽。本件經查既已寄發舉發違規通知單，足證原處分機關業
    依行政程序法第68條、第72條之規定為舉發違規通知單之送
    達，受處人住址亦無變動，堪以認定已合法送達異議人。從
    而，受處分人徒以其未曾收到交通部公路總局臺北區監理所
    舉發通知單云云置辯，委無可採。本件事證已臻明確，受處
    分人之上揭違規行為堪以認定。
五、綜上所述，本件受處分人確有未依限期參加汽車定期檢驗之
    違規事實，且自96年2月11日受處分人所有上該車輛應檢驗
    日期起，至96年10月8日交通部公路總局臺北區監理所處分
    時，已逾期6個月以上。從而，原處分機關依違反道路交通
    管理處罰條例第17條第1項規定，裁處受處分人註銷牌照，
    核無違誤，本件異議為無理由，應予駁回。
據上論斷，應依道路交通案件處理辦法第19條，裁定如主文。
中    華    民    國    97    年    3     月    24    日
                  交通法庭法  官 楊台清
以上正本證明與原本無異。
如不服本裁定，應於送達後5日內，向本院提出抗告狀。
                           書記官 陳麗津
中    華    民    國    97    年    3     月    25    日


司法院資訊處製作；財團法人民間司法改革基金會備份。
